【裁判字號】    97,訴,1223
【裁判日期】    970917
【裁判案由】    毒品危害防制條例
【裁判全文】
臺灣基隆地方法院刑事判決              97年度訴字第1223號
公  訴  人  臺灣基隆地方法院檢察署檢察官
被      告  甲○○
                    現於臺灣基隆監獄基隆分監
上列被告因毒品危害防制條例案件，經檢察官提起公訴（97年度
毒偵字第1698、1783號）及追加起訴（97年度毒偵字第1874、19
25、1995號），被告就被訴事實為有罪之陳述，本院合議庭裁定
由受命法官獨任進行簡式審判程序審理，判決如下：
    主  文
甲○○所犯如附表「所犯罪名」欄所示之罪，均累犯，各處如附
表「宣告刑」欄所示之刑，應執行有期徒刑壹年捌月，扣案之第
一級毒品海洛因驗餘淨重零點壹捌壹玖公克、毛重共計零點捌陸
公克沒收銷燬之，裝置上開毒品之包裝袋肆個、注射針筒壹支沒
收。
    事實及理由
一、犯罪事實：
  (一)甲○○前因施用毒品案件，先後2 次經本院裁定送觀察、勒
    戒後，均認無繼續施用毒品之傾向，經臺灣基隆地方法院檢
    察署檢察官分別於民國88年10月6日、92年2月13日，以88年
    度毒偵字第408 號、92年度毒偵字第90號為不起訴處分確定
    ，並先後於88年10月8日、92年2月14日執行完畢釋放出所。
    又因搶奪案件，經本院於92年8月20日以92年度訴字第164號
    判決，判處有期徒刑10月確定，於93年5 月10日縮刑期滿執
    行完畢；再因施用第一級、第二級毒品案件，經本院於94年
    12月12日以94年度訴字第765號判決，各判處有期徒刑8月、
    6月，應執行有期徒刑1年確定（下稱甲案）。復因妨害兵役
    案件，經本院於95年5月19日以95年基簡字第435號判決，判
    處有期徒刑3 月確定（下稱乙案）。又因竊盜案件，經本院
    於95年5月12日以95年度基簡字第436號判決，判處有期徒刑
    4 月確定（下稱丙案）。再因施用第一級、第二級毒品案件
    ，經本院於95年5月30日以95年度訴字第386號判決，判處有
    期徒刑9月、7月，應執行有期徒刑1年2月確定（下稱丁案）
    。其因上開甲、乙、丙、丁案所處之刑，嗣經本院於96 年7
    月19日以96年度聲減字第378號裁定，分別減刑為有期徒刑4
    月、3月（以上為甲案）、1 月又15日（乙案）、2月（丙案
    ）、4月又15日、3月又15日（以上為丁案），並就甲、乙及
    丙案部分合併定應執行有期徒刑9 月，就丁案部分合併定應
    執行有期徒刑7 月確定，於96年12月31日縮刑期滿執行完畢
    。
  (二)詎甲○○猶未戒斷毒癮，復分別基於施用第一級毒品海洛因
    及第二級毒品安非他命之犯意：
    於97年6 月23日上午10時許，在基隆市○○路56巷8號5樓
      住處，以針筒注射之方式，施用海洛因一次；復另行起意
      ，於同日上午11時許，亦在上址，以將第二級毒品安非他
      命置於玻璃球吸食器燒烤施用之方式，施用安非他命一次
      ；嗣於同年6 月23日21時許，在基隆市○○街、深溪路口
      為警臨檢查獲，經採尿送驗結果，分呈嗎啡及安非他命陽
      性反應。
    於97年7月8日上午8 時許，在基隆市○○路電子遊藝場廁
      所內，以針筒注射之方式，施用海洛因一次；復另行起意
      ，於同日上午9 時許，亦在上址，以將第二級毒品安非他
      命置於玻璃球吸食器燒烤施用之方式，施用安非他命一次
      ；嗣於同年7月8日16時許，在基隆市○○○路45號前為警
      臨檢查獲，並扣得海洛因1 包（驗餘淨重0.1819公克），
      經採尿送驗結果，分呈嗎啡及安非他命陽性反應。
    於97年7月25日晚間8時許，在基隆市○○路電子遊藝場廁
      所內，以針筒注射之方式，施用海洛因一次；復另行起意
      ，於同日晚間10時許，亦在上址，以將第二級毒品安非他
      命置於玻璃球吸食器燒烤施用之方式，施用安非他命一次
      ；嗣於同年7月26日凌晨1時10分許，在基隆市○○路1 號
      前為警臨檢查獲，並扣得海洛因1包（毛重0.3公克），經
      採尿送驗結果，分呈嗎啡及安非他命陽性反應。
    於97年7 月30日晚間10時許，在基隆市火車站廁所內，以
      針筒注射之方式，施用海洛因一次；復另行起意，於97年
      7月29日下午4時許，在台北縣瑞芳鎮○○路友人住處，以
      將第二級毒品安非他命置於玻璃球吸食器燒烤施用之方式
      ，施用安非他命一次；嗣於同年7 月31日15時許，在基隆
      市○○路2巷10號前為警臨檢查獲，扣得海洛因2包（毛重
      合計0.56公克）、注針針筒1 支，經經採尿送驗結果，分
      呈嗎啡及安非他命陽性反應。
    於97年8月1日凌晨，在基隆市○○街253號友人住處，以
      針筒注射之方式，施用海洛因一次；嗣於同年8月1日12時
      30分許，在上址為警查獲，經採尿送驗結果，呈嗎啡陽性
      反應。
二、本件被告甲○○所犯者非為死刑、無期徒刑、最輕本刑為3
    年以上有期徒刑之罪或高等法院管轄第一審案件，其於準備
    程序進行中，先就被訴事實為有罪之陳述，經告知其簡式審
    判程序之要旨，並聽取公訴人、被告之意見後，本院業已依
    刑事訴訟法第273條之1 第1項之規定，裁定由受命法官獨任
    以簡式審判程序進行本案之審理。
三、認定事實所依據之證據及理由：
  (一)被告自白：被告於本院審理中自白其於前述時、地施用第一
    級毒品海洛因、第二級毒品安非他命之犯行事實，其任意自
    白核與下列事證相符，應堪可採為證據。
  (二)尿液檢驗結果：台灣尖端先進生技醫藥股份有限公司濫用藥
    物檢驗報告4 紙、台灣檢驗科技股份有限公司濫用藥物尿液
    檢驗報告1 紙，足證被告經警查獲後採集之尿液經檢驗結果
    ，均分呈施用第一級毒品海洛因代謝後之嗎啡及第二級毒品
    安非他命陽性反應。
  (三)扣案物證：扣案之海洛因4 包（有交通部民用航空局航醫務
    中心毒品鑑定書1紙、毒品初步鑑驗報告書3紙附卷可參）、
    裝置上開毒品之包裝袋4個、注射針筒1支可資佐證。
  (四)臺灣高等法院被告前案紀錄表在卷可按，足證被告確有如事
    實欄所載之觀察勒戒、徒刑執行等情形。
二、論罪及科刑之理由：
  (一)查海洛因、安非他命分係毒品危害防制條例所列管之第一級
    毒品、第二級毒品，此為該條例第2條第2項第1款、第2款所
    明定。核被告甲○○所為，係犯毒品危害防制條例第10條第
    1項之施用第一級毒品罪及同條例第10條第2項之施用第二級
    毒品罪，其持有第一級毒品之低度行為，應為施用第一級毒
    品之高度行為所吸收，均不另論罪。
  (二)被告所犯5次施用第一級毒品罪及4次施用第二級毒品罪，犯
    意各別，行為不同，均應分論併罰。
  (三)又被告前曾受事實欄所載有期徒刑之執行，有臺灣高等法院
    被告前案紀錄表在卷可稽，其於有期徒刑之執行完畢後，5
    年內故意再犯有期徒刑以上之罪，均為累犯，各應加重其刑
    。
  (四)本院審酌被告犯罪之動機，曾有施用毒品前科，仍不知戒除
    ，再度施用毒品，惟犯罪後坦承犯行，且所犯之施用毒品犯
    行乃戕害自己身心健康，尚未危及他人等一切情狀，分別量
    處如主文所示之刑，並定應執行刑。
  (五)本案扣案之海洛因1 包驗餘淨重0.1819公克、3包毛重共計
    0.86公克，有交通部民用航空局航醫務中心毒品鑑定書1紙
    、毒品初步鑑驗報告書3紙附卷可參，應依毒品危害防制條
    例第18條第1項宣告沒收銷燬之。另扣案之裝置上開毒品包
    裝袋4個、注射針筒1支，為被告所有，供施用毒品所用之物
    ，業據被告供承在卷，故應依刑法第38條第1項第2款之規定
    宣告沒收之。
據上論斷，應依刑事訴訟法第273條之1、第299條第1項前段，毒
品危害防制條例第23條第2項、第10條第1 項、第2項、第18條第
1項，刑法第11條前段、第47條第1項、第51條第5款、第38條第1
項第2款，判決如主文。
本案經檢察官乙○○到庭執行職務。
中    華    民    國    97    年    9     月    17    日
                  刑事第四庭法  官  齊潔
以上正本證明與原本無異。
如不服本判決應於收受本判決後10日內向本院提出上訴書狀，其
未敘述上訴理由者，並得於提起上訴後10日內向本院補提理由書
狀（均須按他造當事人之人數附繕本）「切勿逕送上級法院」。
中    華    民    國    97    年    9     月    17    日
                            書記官  王月娥
附錄論罪法條
毒品危害防制條例第10條
施用第一級毒品者，處6月以上5年以下有期徒刑。
施用第二級毒品者，處3年以下有期徒刑。
附表：
┌───┬──────────┬───────┬───────────┐
│編號  │    犯罪行為        │所犯罪名      │    宣告刑            │
├───┼──────────┼───────┼───────────┤
│一    │犯罪事實(二)        │施用第一級毒品│累犯，處有期徒刑柒月。│
│      │                    │罪            │                      │
├───┼──────────┼───────┼───────────┤
│二    │犯罪事實(二)        │施用第二級毒品│累犯，處有期徒刑伍月。│
│      │                    │罪            │                      │
│      │                    │              │                      │
├───┼──────────┼───────┼───────────┤
│三    │犯罪事實(二)        │施用第一級毒品│累犯，處有期徒刑柒月，│
│      │                    │罪            │扣案之海洛因驗餘淨重零│
│      │                    │              │點壹捌壹玖公克沒收銷燬│
│      │                    │              │之，裝置上開毒品之包裝│
│      │                    │              │袋壹個沒收。          │
├───┼──────────┼───────┼───────────┤
│四    │犯罪事實(二)        │施用第二級毒品│累犯，處有期徒刑伍月。│
│      │                    │罪            │                      │
│      │                    │              │                      │
├───┼──────────┼───────┼───────────┤
│五    │犯罪事實(二)        │施用第一級毒品│累犯，處有期徒刑柒月，│
│      │                    │罪            │扣案之海洛因毛重零點參│
│      │                    │              │公克沒收銷燬之，裝置上│                      │
│      │                    │              │開毒品之包裝袋壹個沒收│                      │
│      │                    │              │。                    │                      │
├───┼──────────┼───────┼───────────┤
│六    │犯罪事實(二)        │施用第二級毒品│累犯，處有期徒刑伍月。│
│      │                    │罪            │                      │
│      │                    │              │                      │
├───┼──────────┼───────┼───────────┤
│七    │犯罪事實(二)        │施用第一級毒品│累犯，處有期徒刑柒月，│
│      │                    │罪            │扣案之海洛因毛重零點伍│            │
│      │                    │              │陸公克沒收銷燬之，裝置│
│      │                    │              │上開毒品之包裝袋貳個、│                      │
│      │                    │              │注射針筒壹支沒收。    │                                      │
├───┼──────────┼───────┼───────────┤
│八    │犯罪事實(二)        │施用第二級毒品│累犯，處有期徒刑伍月。│
│      │                    │罪            │                      │
│      │                    │              │                      │
├───┼──────────┼───────┼───────────┤
│九    │犯罪事實(二)        │施用第一級毒品│累犯，處有期徒刑柒月。│
│      │                    │罪            │                      │
└───┴──────────┴───────┴───────────┘


司法院資訊處製作；財團法人民間司法改革基金會備份。
